臺灣臺北地方法院刑事判決　　　　　100年度審交易字第185號
公　訴　人　臺灣臺北地方法院檢察署檢察官
被　　　告　丁志平
上列被告因過失傷害案件，經檢察官聲請以簡易判決處刑（100
年度偵續字第253 號），本院認不宜以簡易判決處刑，改依通常
程序審理，判決如下：
    主    文
丁志平犯過失傷害罪，處有期徒刑貳月，如易科罰金，以新臺幣
壹仟元折算壹日。
    事    實
一、丁志平於民國99年8 月15日上午10時10分許，騎乘車牌號碼
    CNY-926 號普通重型機車，沿新北市新店區（即改制前之臺
    北縣新店市○○○路往北新路方向直行，行經碧潭橋東岸往
    環河快速道路之機車待轉區時，本應注意遵守交通號誌、速
    限之指示，及應注意車前狀況，隨時採取必要之安全措施，
    而依當時天候晴、日間自然光線、柏油路面濕潤、無缺陷及
    障礙物、視距良好之情況，亦無不能注意之情事，竟疏未注
    意，貿然闖越紅燈，亦未注意車前狀況，適有曾妃阡騎乘車
    牌號碼SH7-931 號輕型機車搭載曾妃沿新店區碧潭橋東岸
    往環河快速道路方向行駛，行駛至上開機車待轉區內停等紅
    燈，於綠燈欲起步時，丁志平所騎乘之機車則撞擊曾妃阡所
    騎乘輕型機車車前輪護蓋，致曾妃阡受有精神上之急性壓力
    症候群合併焦慮症之傷害；曾妃受有右手紅腫約5 公分之
    傷害右手紅腫（涉犯過失傷害罪部分，業據曾妃撤回告訴
    ，爰不另為不受理之諭知，詳後述）。
二、案經曾妃阡、曾妃訴由新北市政府警察局新店分局報告臺
    灣臺北地方法院檢察署偵辦起訴。
    理    由
一、關於證據能力之認定：
    按被告以外之人於審判外之言詞或書面陳述，除法律有規定
    者外，不得作為證據。又被告以外之人於審判外之陳述，雖
    不符合同法第159 條之1 至第159 條之4 之規定，但經當事
    人於審判程序同意作為證據，法院審酌該言詞陳述或書面陳
    述作成時之情況，認為適當者，亦得為證據；當事人、代理
    人或辯護人於法院調查證據時，知有第159 條第1 項不得為
    證據之情形，而未於言詞辯論終結前聲明異議者，視為有前
    項之同意，刑事訴訟法第159 條第1 項及第159 條之5 分別
    定有明文。查本判決下列所引用之各該被告以外之人於審判
    外之陳述，雖屬傳聞證據，惟檢察官、被告於本院審理中均
    表示同意作為證據方法而不予爭執，且迄至言詞辯論終結前
    亦未聲明異議，本院審酌上開證據資料製作時之情況，尚無
    違法不當及證明力明顯過低之瑕疵，且與本案待證事實間具
    有相當關聯性，亦認為以之作為證據應屬適當，依刑事訴訟
    法第159 條之5 規定，認前揭證據資料均有證據能力，先予
    敘明。
二、認定犯罪事實所根據的證據及理由：
（一）上揭事實，業據被告丁志平於本院審理時坦承不諱（見10
      0 年度審交易字第185 號卷第34頁背面），核與證人即告
      訴人曾妃阡於警詢、偵訊及審理時證述案發經過情節等語
      （分見99年度他字第9945號卷第25至28頁、第101 頁、本
      院卷第31頁背面至34頁）相符、並據證人沈亮於偵訊、審
      理時證述案發經過情節等語明確（99年度他字第99 45 號
      卷第83至84頁、本院卷第29頁背面至31頁背面）。
（二）復有臺北市立萬芳醫院乙種診斷證明書、臺北市立萬方醫
      院- 委託財團法人私立臺北醫學院大學辦理於100 年4 月
      19日萬院醫病字第1000003001號函及病歷資料、道路交通
      事故現場圖、道路交通事故調查報告表（一）、（二）、
      曾妃手部受傷照片2 張、道路交通事故談話紀錄表3 份
      、現場照片10張（見99年度他字第9945號卷第9 頁、100
      年度偵續字第253 號卷第37至41頁、99年度他字第9945號
      卷第31頁、第33至34頁、第108 頁、第35至38頁、第39至
      43 頁 ）在卷可參。
（三）按駕駛人駕駛汽車，應遵守道路交通標誌、標線、號誌之
      指示，並服從交通指揮人員之指揮；汽車行駛時，駕駛人
      應注意車前狀況，並隨時採取必要之安全措施，分別為道
      路交通安全規則第90條、第94條第3 項所明文規定，被告
      使用道路，自應知悉前開規定，並有遵守之義務，而依本
      件肇事當時之天候為晴、日間自然光線、路面乾燥，路面
      鋪裝柏油且無缺陷、視距良好等一切情狀，有上開道路交
      通事故調查報告表（一）在卷可參，足見被告肇事當時並
      無不能注意之情事存在。詎被告竟於前述時、地，途經上
      述路段時，闖越紅燈，亦未注意車前狀況，致發生本件車
      禍，足見被告就本件車禍之發生有過失至為明確。而告訴
      人曾妃阡於車禍後之99年8 月18日、同年8 月25日、9 月
      8 日、9 月23日、10月7 日、11月4 日、11月10日至臺北
      市立萬芳醫院精神科就診，主訴自99年8 月15日本件車禍
      後，出現「騎機車時感覺車子會斷成兩節」、「車子靠近
      自己會有壓迫感會發抖，尤其是左方來車」、「睡覺前會
      重演車禍當天的感覺」、「會很亢奮睡不著」等失眠、焦
      慮憂鬱情緒等急性壓力的身心失調反應，經診斷為急性壓
      力症候群合併焦慮症等情，業據證人曾妃阡於本院審理時
      證述明確，且有上開臺北市立萬芳醫院乙種診斷證明書、
      臺北市立萬方醫院- 委託財團法人私立臺北醫學院大學辦
      理於100 年4 月19日萬院醫病字第1000003001號函及病歷
      資料在卷可稽。準此，告訴人曾妃阡之上開精神上創傷症
      狀，應係本案車禍所造成，是被告之過失行為與告訴人曾
      妃阡所受精神上傷害之結果間，復具有相當因果關係。從
      而，被告過失傷害犯行，應堪認定。
（四）綜上，被告之自白核與事實相符，應堪採信。本案事證已
      臻明確，被告犯行洵堪認定，應依法論科。
三、論罪科刑的理由：
（一）核被告所為，係犯刑法第284條第1項前段之過失傷害罪。
（二）量刑理由之說明：
      爰審酌被告騎乘機車闖紅燈及未注意車前狀況而肇事，過
      失情節嚴重，致告訴人曾妃阡受有精神上創傷，所受損害
      非輕，又被告犯後之初否認犯行（否認有闖紅燈等過失）
      ，於本院交互詰問證人後始坦承不諱，且迄今尚未與告訴
      人曾妃阡達成和解，本應重懲，惟念及被告於本院審理後
      終坦承犯行，併參酌其生活狀況、智識程度、過失情節、
      被害人所受傷勢等一切情狀，量處如主文所示之刑，並諭
      知易科罰金之折算標準，以示懲儆。
四、不另為不受理諭知之部分：
（一）公訴意旨略以：被告事實欄一之過失行為，同時致告訴人
      曾妃受有右手紅腫約5 公分之傷害。因認此部分被告亦
      涉有刑法第284 條第1 項前段之過失傷害罪嫌。
（二）按告訴乃論之罪，告訴人於第一審辯論終結前，得撤回其
      告訴；又告訴乃論之罪，其告訴經撤回者，應諭知不受理
      之判決，刑事訴訟法第238條第1項、第303條第3款分別定
      有明文。
（三）查本件被告對告訴人曾妃所涉刑法第284 條第1 項前段
      之過失傷害罪，依同法第287 條前段之規定須告訴乃論，
      茲因被告與告訴人曾妃已達成和解，告訴人曾妃並撤
      回過失傷害之告訴，此有本院和解筆錄、刑事撤回告訴狀
      在卷可稽，揆諸前開說明，本應為不受理之諭知，惟此部
      分與前揭論罪科刑部分，具有一行為觸犯數罪名之同種想
      像競合犯之裁判上一罪關係，爰不另為不受理之諭知，附
      此敘明。
五、據上論斷，應依刑事訴訟法第299 條第1 項前段，刑法第28
    4 條第1 項前段、第41條第1 項前段，刑法施行法第1 條之
    1 第1 項、第2 項前段，判決如主文。
本案經檢察官徐文豪到庭執行職務
中    華    民    國   100    年    12    月    19    日
                  刑事第二十庭  法  官  顧正德
上正本證明與原本無異。
如不服本判決應於收受送達後10日內向本院提出上訴書狀，並應
敘述具體理由；其未敘述上訴理由者，應於上訴期間屆滿後20日
內向本院補提理由書（均須按他造當事人之人數附繕本）「切勿
逕送上級法院」。告訴人或被害人如對於本判決不服者，應具備
理由請求檢察官上訴，其上訴期間之計算係以檢察官收受判決正
本之日期為準。
                                書記官  郭錦賢
中    華    民    國   100    年    12    月    20    日
中華民國刑法第284條
（過失傷害罪）
因過失傷害人者，處6月以下有期徒刑、拘役或5百元以下罰金，
致重傷者，處1年以下有期徒刑、拘役或5百元以下罰金。
從事業務之人，因業務上之過失傷害人者，處1年以下有期徒刑
、拘役或1千元以下罰金，致重傷者，處3年以下有期徒刑、拘役
或2千元以下罰金。